臺灣高雄地方法院刑事判決　　　　　　　95年度訴字第4540號
公　訴　人　臺灣高雄地方法院檢察署檢察官
被　　　告　丁○○
　　　　　　甲○○
上二人共同　連立堅律師
選任辯護人　李淑欣律師
被　　　告　庚○○
選任辯護人　蘇琬婷律師
上列被告因妨害風化案件，經檢察官提起公訴（95年度偵字第208
28號），本院判決如下：
    主  文
丁○○犯圖利容留性交罪，處有期徒刑捌月，減為有期徒刑肆月
，如易科罰金，以新台幣壹仟元折算壹日。扣案電梯磁卡壹張、
無線電對講機參台，均沒收。
庚○○犯圖利容留性交罪，累犯，處有期徒刑壹年，減為有期徒
刑陸月，如易科罰金，以新台幣壹仟元折算壹日。扣案電梯磁卡
壹張、無線電對講機參台，均沒收。
甲○○犯圖利容留性交罪，處有期徒刑參月，減為有期徒刑一月
又十五日，如易科罰金，以新台幣壹仟元折算壹日。扣案電梯磁
卡壹張、無線電對講機參台，均沒收。
    事  實
一、庚○○於民國93年間因違反電子遊戲場業管理條例案件，經
    台灣台南地方法院以93年度簡字第1682號判處有期徒刑5 月
    確定，於93年11月30日易科罰金徒刑執行完畢。庚○○於95
    年6 月間以自己名義頂下址設於高雄市○○區○○路157 號
    2-3 樓「活力九九美容名坊」之營利事業登記證，擔任該店
    之負責人，另由丁○○出面向辛○○（另為不起訴處分）以
    每月新台幣（下同）5 千元之報酬，借用辛○○另於上址1
    樓所申辦之營利事業登記證（營利事業登記證名稱：享春天
    美容養生館），而於上址經營「伊莎思嵐美容坊」，由庚○○擔任負責人，丁○○則擔任現場經理，負責人員面試、聘
    僱、支薪、引領男客等工作，且由丁○○以每月1 萬8 千元
    之報酬僱用甲○○控制店內進出管制、電梯控制及引領男客
    上樓，及僱用不知情之壬○○、癸○○（另為不起訴處分）
    擔任店內清潔之工作。庚○○、丁○○、甲○○三人共同基
    於意圖使女子與他人為猥褻或性交之行為而媒介、容留以營
    利之犯意聯絡，在上址容留及媒介已滿18歲之女美容師與不
    特定男客在上址包廂內為猥褻及性交行為。其方式為：由女
    美容師為男客按摩全身及生殖器，並以手撫摸生殖器為猥褻
    之行為或口交之性交行為（俗稱半套），收費方式為每40分
    鐘1 千6 百元，收得款項統交丁○○處理，店內女美容師則
    支領月薪1 萬8 千元，三人藉此方式以營利。嗣於95年8 月
    5 日20時40分許，為警持本院核發之搜索票（95年度聲搜字
    第1936號）至上址搜索，查獲如附表所示之女美容師與男客
    正進行半套性交易，並當場扣得現金11萬4 千4 百元、95年
    8 月5 日營業日報表4 張、女美容師進入包廂服務次數表1
    張、包廂結帳單71張、現金收入傳票1 張、發票2 張、支出
    證明單1 張、無線電對講機2 台、已使用過之保險套2 個、
    未使用之保險套1 個、考勤表4 張、顧客進入包廂時間表1
    張，並在甲○○身上扣得無線電對講機1 台、電梯磁卡1 張
    ，而悉上情。
二、案經高雄市政府警察局新興分局報請台灣高雄地方法院檢察
    署檢察官偵查起訴。
    理  由
一、程序方面：
  (一)按被告以外之人於審判外之言詞或書面陳述，除法律有規定
    者外，不得作為證據，刑事訴訟法第159 條固定有明文，惟
    被告以外之人於審判外之陳述，雖不符同法第159 條之1 至
    之4 規定，而經當事人於審判程序同意作為證據，法院審酌
    該言詞陳述或書面陳述作成時之情況，認為適當者，亦得為
    證據。又當事人、代理人或辯護人於法院調查證據時，知有
    第159 條第1 項不得為證據之情形，而未於言詞辯論終結前
    聲明異議者，視為有前項之同意，此亦據同法第159 條之5
    規定甚明。查證人壬○○、癸○○、己○○、丙○○、戊○○、辛○○於警詢及偵查中之陳述，證人子○○、丑○○、
    寅○○、卯○○、辰○○、巳○○、午○、未○○於警詢中
    之陳述，均為被告丁○○、庚○○、甲○○以外之人於審判
    外之言詞陳述，被告丁○○於警詢及偵查中之供述，對被告
    庚○○、甲○○而言，被告庚○○於警詢及偵查中之供述，
    對被告丁○○、甲○○而言，被告甲○○於警詢及偵查中之
    供述，對被告庚○○、丁○○而言，亦為被告以外之人於審
    判外之言詞陳述，卷附高雄市政府警察局督察室維新小組營
    業場所檢查紀錄表、搜索扣押筆錄暨扣押物品目錄表、報紙
    廣告剪紙、財產歸戶資料、勘驗筆錄各1 份、高雄市政府營
    利事業登記證2 張，均係被告以外之人於審判外之書面陳述
    ，均屬於傳聞證據，惟檢察官及被告丁○○、庚○○、甲○○與其等之辯護人於本院審判程序均未對於上開證據爭執證
    據能力並同意引為證據，本院審酌上開言詞及書面陳述作成
    時之證據取得過程並無瑕疵，且與待證事實具有關連性等情
    況，認為適當，應認依刑事訴訟法第159 條之5 第1 項之規
    定，得為證據，而有證據能力。
  (二)照片35張，係傳達照相當時現場情況，而透過照片傳達的情
    形與現場真實情形，在內容上的一致性，透過機械的正確性
    來加以保障，換言之，照片並不存在人對現實情形的知覺、
    記憶所經常發生的表現錯誤，是認照片之性質係非供述證據
    ，並無傳聞法則之適用，且於此亦別無證據證明上開蒐證照
    片有經偽造、變造之情形，自有證據能力。
二、實體部分：
  (一)上揭事實，業據被告丁○○、甲○○於本院審理中坦承不諱
    ，核與證人即男客己○○、丙○○、戊○○於警詢、偵查及
    本院審理中所證述有關渠等至該處由被告丁○○或被告甲○○接待後，與店內女美容師至包廂進行俗稱「打手槍」之猥
    褻行為或口交之性交行為等半套性交易等情大致相符，並有
    高雄市政府警察局督察室維新小組營業場所檢查紀錄表、搜
    索扣押筆錄暨扣押物品目錄表各1 份、高雄市政府營利事業
    登記證2 張在卷可佐，復有上揭無線電對講機3 台、已使用
    過之保險套2 個、未使用之保險套1 個、電梯磁卡1 張等扣
    押物品扣案可憑，被告丁○○、甲○○之任意性自白核與事
    實相符，洵堪採為論罪科刑之依據。
  (二)次按，被告庚○○固不否認擔任設於上址2-3 樓所申辦之「
    活力九九美容名坊」營利事業登記證之負責人，並為「伊莎
    思嵐美容坊」之負責人，惟矢口否認有何意圖使女子與他人
    為猥褻或性交而媒介、容留以營利之行為。辯稱：因伊本身
    另有工作，故伊僅係單純出資，該美容坊的營運都是委由被
    告丁○○處理，伊很少至店內，並不知情店內有涉及半套性
    交易之情云云。經查：
    被告庚○○於警詢中供稱：伊自95年6 月19日開設經營「伊
    莎思嵐美容坊」，登記名稱是「活力九九美容名坊」，經營
    美容美髮業，員工甲○○、壬○○、癸○○均係被告丁○○
    所雇用，伊交給被告丁○○全權處理，被告丁○○再將營收
    交給伊等語（95年度偵字第26345 號卷第5 、6 頁）、偵查
    中供稱：現場都是被告丁○○處理，包括會計、員工、小姐
    都是他雇用，公司會計是何人伊不清楚，伊平時無業，只是
    經營「伊莎思嵐美容坊」，伊等有很多位股東，出資確切數
    字伊不能告訴檢察官，股東有被告丁○○、詳細股東名字伊
    都不知道，但伊都叫他們「小王」、「小陳」，至於有幾人
    伊不清楚，伊都透過被告丁○○處理，全部股東的出資款約
    1 百萬元是經由被告丁○○交給伊，伊知道1 樓是1 個月5
    千元跟辛○○租他的牌照，伊出資1 百萬元，錢是由家裡房
    間拿出來的，伊沒有存銀行等語（95年度偵字第20828 號卷
    第52至54頁）、復稱：伊出資2 百萬元，被告丁○○出50萬
    元，還有其他股東但金額不多等語（同上卷第63頁）、於本
    院準備程序期日中供稱：「伊莎思嵐美容坊」是伊頂下來的
    ，除被告丁○○還有其他合夥人，伊等並未寫合夥契約，95
    年6 月，伊去盤的時候，下面1 樓沒有在營業，是伊去談盤
    讓的內容，伊等是1 、2 、3 樓一起談，房東跟業者是2 個
    人，伊等先跟房東談，牌照歸牌照，本來辛○○要做，等伊
    接手時，才告訴伊1 樓是另一個的，所以辛○○牌照才用租
    的，伊自己本身還有工作，有開幾家超商，都是出資而已，
    並沒有固定在哪個地方上班，公司的營運都是被告丁○○在
    管理，伊很少管，都委託被告丁○○處理，伊是最大的股東
    ，被告丁○○出資最少，所以要勞力出資，被告丁○○一個
    月2 萬或是2 萬3 千元，伊忘記了，管理及應徵都是被告丁○○在管，伊去店的時間不一定，被告丁○○說他對這行很
    熟悉，請伊跟他一起做，伊認識被告丁○○約3 年多等語（
    本院卷第50、51頁）、本院審理中供稱：伊在投資本案之前
    在茄萣鄉開超商，但是忘記名字，現在已經歇業，伊在大豐
    路也有開超商，招牌叫二姊夫超商，也歇業了，伊開超商收
    入不錯，一年獲利大約2 、3 百萬元，伊並未登記在自己名
    下，伊的積蓄都放在家裡，沒有跟銀行往來，因為伊之前有
    1 張信用卡被強制停卡，伊欠銀行多少錢，伊已經忘記了，
    伊經營「伊莎思嵐美容坊」是出資而已，伊請被告丁○○處
    理，被告丁○○跟伊報告賺錢與否，其他事情，伊不會去管
    ，伊在95年間有經營好幾家超商，在台南也有，但都不是登
    記在伊名下等語（本院卷第168 至170 頁），被告庚○○就
    其投資金額、投資期間有無其他工作各節前後所述歧異不一
    ，而被告庚○○雖於本院審理中解釋其前後所述之投資款不
    同之原因係：於偵查前一日伊有喝酒，投宿在旅館，醒來時
    已經睡過頭，當天伊精神狀況不好，忘記伊上次講的話等語
    （本院卷第167 頁），惟個人出資之投資款乃屬一定，且此
    攸關自身投資股份、分紅之權益，衡情自會熟記自己之投資
    款項及股份若干，殆無前後供述投資款差距高達1 百萬元之
    理，且被告庚○○與人合夥投資，竟無法供出合夥股東之姓
    名及個人之投資比例，更違反經驗、論理法則，再以被告庚○○所供稱「忘記伊上次講的話」之言，更啟人疑竇，其是
    否係因虛捏供詞後忘記原先講述內容以致有前後不同之差異
    ，否則投資之情若為屬實，被告庚○○豈會因精神不好或忘
    記上次講的話，即誤記自己實際投資款項，甚至連所述被告
    丁○○之投資款亦高達40萬元之差距（被告庚○○於偵查中
    供稱被告丁○○出資50萬元，被告丁○○則於本院審理中自
    稱出資10萬元）。況被告庚○○若果有經營超商而可一年獲
    利2 、3 百萬元，以此高經濟收入，豈會無法支付1 張信用
    卡之消費款項而遭強制停卡，致其事後均未與銀行出入往來
    ？且被告庚○○縱因遭強制停卡而損及其經濟信用，亦可借
    用其家人名義與金融機構出入往來，此亦為一般商業金融交
    易上常見之情況，被告庚○○未為此，卻將積蓄全部存置家
    中，嗣再提出1 百萬元現金投資本案，實有違社會常理，難
    以採信，是被告庚○○是否確有投資「伊莎思嵐美容坊」實
    非無疑。又被告丁○○於本院審理中結證稱：本件伊與被告
    庚○○當初合夥是要做美容護膚，並無合夥書面契約，本件
    伊出10萬元，被告庚○○出資1 百萬元，沒有事先約定如何
    分紅，1 樓之營利事業登記證是伊去談的，2 、3 樓執照也
    是伊去處理，工作人員、小姐都是伊負責應徵，被告庚○○
    投資之1 百萬元是開票的，被告庚○○有問過營業狀況，伊
    說不好，被告庚○○說不好就收一收，他也沒有跟伊要投資
    的1 百萬元，伊跟被告庚○○是在4 、5 年前打牌認識的等
    語（本院卷第107 、108 、116 、118 頁），所述與被告庚○○認識之時間、被告庚○○出資之方式及該店執照出面洽
    談人員各節均與被告庚○○上開所述互相矛盾，且被告丁○○雖於本院詢問其為何找被告庚○○共同合夥時，供稱係因
    被告庚○○有開超商，然經本院再詰問其超商開設位置，被
    告丁○○卻即改稱忘記了，已收起來了等語（本院卷第118
    頁），與被告庚○○無法提供實際經營超商之地點、名稱等
    情如出一轍。是以被告庚○○自稱投資1 百萬元，卻無法詳
    細提出各出資股東姓名與個人之投資金額為何，且無任何分
    紅之比例約定，亦對「伊莎思嵐美容坊」之經營內容、方式
    完全漠不關心，與一般商業經營者對自身經營之事業、合夥
    之股東應有確切之瞭解，並關心投資事業營運狀況之情顯然
    有別，佐以「伊莎思嵐美容坊」營業執照之處理事宜，及店
    內員工、小姐之應徵、管理事宜等情均由被告丁○○負責等
    情觀之，被告庚○○實際上並未出資「伊莎思嵐美容坊」，
    而係擔任該店名義上之負責人，該美容坊之實際負責人應為
    被告丁○○之事實，應堪認定。再一般正常之成年人均得擔
    任商號負責人，並無特殊限制，被告丁○○實際經營「伊莎
    思嵐美容坊」，卻不擔任商號之負責人，而由被告庚○○登
    記為商號負責人，此行徑已值可議，而被告庚○○為思慮成
    熟之成年人，其並自承經營多家超商並擔任其姐姐經營之澎
    湖人蛋黃麵商號之負責人（本院卷第168 頁），顯非毫無社
    會及商業經驗之人，並亦熟知擔任商號負責人在法律上所應
    承擔之責任，衡情自無未經查證或在不知營業內容之情況下
    ，即任意同意擔任「伊莎思嵐美容坊」負責人之理，佐以被
    告庚○○於偵查中可立即明確供稱上址1 樓是1 個月5 千元
    跟辛○○租牌照等語（95年度偵字第20828 號卷第53頁），
    證人辛○○並於偵查中結證稱：曾見過被告庚○○與被告丁○○一起來等語（同上頁），顯見被告庚○○於出名擔任名
    義上負責人之同時，對於該店之經營方式亦有所涉入，參酌
    其飾詞隱匿前揭未實際投資之行為，被告丁○○亦加以迴護
    等情，苟被告庚○○僅係掛名負責人，其等供出實情即可，
    何需大費周章加以杜撰設詞狡辯，準此以觀，被告庚○○自
    無不知該美容坊實際上乃媒介、容留女子與他人為猥褻或性
    交行為之場所之理，被告庚○○上開所辯，及被告丁○○辯
    稱被告庚○○不知營業內容云云，分屬卸責及迴護之詞，均
    無足採信。本案事證明確，被告庚○○上開犯行堪以認定，
    應依法論科。
  (三)按88年4 月21日修正之刑法第231條第1項關於意圖使男女與
    他人為性交或猥褻之行為，而引誘、容留或媒介以營利之罪
    ，已將性交與猥褻之行為，同列為單一罪名中之行為態樣，
    與修正前刑法第231條第1項、第2 項將姦淫及猥褻之行為，
    分別列為不同罪名之行為態樣不同。原判決認本件上訴人等
    之常業行為（所容留之女子非只一人，男客非同一、性交及
    猥褻之行為對象不同），兼有意圖使女子為性交及猥褻之行
    為，而容留以營利為常業，將性交及猥褻行為均認為係所犯
    單一罪名中之不同行為態樣，並無吸收關係，於法並無不合
    ，最高法院92年台上字第3342號判決意旨可參。又刑法第23
    1 條第1 項所謂之容留，係指收容留置，意即提供他人為性
    交或猥褻行為場所之謂；而媒介則係指居間仲介之意，亦有
    最高法院91年度台上字第4431號判決意旨、91年度台上字第
    4374號判決意旨足資參照。核被告丁○○、庚○○、甲○○
    所為，均係犯刑法第231 條第1 項之意圖使女子與他人為猥
    褻之行為而媒介、容留以營利及同條項之意圖使女子與他人
    為性交之行為而媒介、容留以營利罪。被告丁○○、庚○○
    、甲○○媒介之低度行為，為容留之高度行為所吸收，不另
    論罪。被告丁○○、庚○○、甲○○就前開犯行，有犯意聯
    絡及行為分擔，均為共同正犯。又男客己○○、丙○○、戊○○係同時前往「伊莎思嵐美容坊」消費，且由被告丁○○
    、甲○○同時媒介、容留如附表所示之女美容師辰○○、巳
    ○○、午○分別與彼等為如附表所示之猥褻或性交之行為，
    嗣同時為警臨檢查獲，故本院僅能認定被告丁○○、甲○○
    之媒介、容留行為，係同時無分先後為之，其以一行為同時
    觸犯二罪名，屬想像競合犯，應依刑法第55條之規定從一重
    之意圖使女子與他人為性交之行為而容留以營利罪處斷。再
    被告庚○○因違反電子遊戲場業管理條例案件，經台灣台南
    地方法院以93年度簡字第1682號判處有期徒刑5 月確定，於
    93年11月30日易科罰金徒刑執行完畢，此有臺灣高等法院被
    告前案紀錄表1 份在卷可考，其於受有期徒刑之執行完畢後
    ，5 年內故意再犯本件有期徒刑以上之罪，為累犯，應依法
    加重其刑。本院爰審酌被告丁○○、庚○○、甲○○年輕體
    壯，不事正職，竟容留、媒介他人從事性交易以營利，敗壞
    社會善良風氣，且被告庚○○犯後復飾詞卸責，未見悔意，
    而檢察官固具體求處被告丁○○有期徒刑1 年，被告甲○○
    有期徒刑6 月之刑度，惟念及被告丁○○、甲○○前未曾受
    有期徒刑以上刑之宣告，有臺灣高等法院被告前案紀錄表2
    份在卷可佐，且其等2 人於本院審理中已坦承犯行，態度尚
    可，並被告甲○○受僱於被告丁○○，犯罪情節較為輕微，
    被告庚○○為「伊莎思嵐美容坊」之負責人，被告丁○○則
    主導經營該美容坊，並渠等之犯罪動機、目的、手段等一切
    情狀，本院認就被告丁○○、甲○○部分，檢察官所求處之
    刑度尚嫌過重，爰分別量處如主文所示之刑。又本案被告3
    人犯罪時間在96年4 月24日以前，所犯之罪非屬中華民國96
    年罪犯減刑條例第3 條所定不得予以減刑之罪，應減其宣告
    刑二分之一，而犯最重本刑為5 年以下有期徒刑之刑之罪，
    依本條例規定減為6 月以下有期徒刑、拘役者，應於為減刑
    裁判時，併諭知易科罰金之折算標準，中華民國96年罪犯減
    刑條例第9 條亦定有明文，故斟酌被告丁○○為國中肄業、
    家境小康，被告庚○○為高中肄業、家境小康，被告甲○○
    為高中畢業、家境勉持等情，分別併諭知易科罰金之折算標
    準，以資儆懲。扣案之無線電對講機3 臺、電梯磁卡1 張，
    均為被告丁○○所有，且供本案犯罪使用，業據被告丁○○
    供明在卷，均應依刑法第38條第1 項第2 款之規定沒收之，
    且基於共犯責任共同原理，於被告庚○○、甲○○宣告刑項
    下，併予宣告沒收；至扣案之現金11萬4 千4 百元、95年8
    月5 日營業日報表4 張、女美容師進入包廂服務次數表1 張
    、包廂結帳單71張、現金收入傳票1 張、支出證明單1 張、
    考勤表4 張、顧客進入包廂時間表1 張，雖係被告丁○○所
    有，惟並無證據足認係供作本件容留、媒介猥褻等犯罪所用
    或預備之物，亦無證據足認係因犯罪所得之物，已使用過之
    保險套2 個、未使用之保險套1 個，被告丁○○供稱為店內
    女美容師自行提供，並非其所有，均不予宣告沒收。
據上論斷，應依刑事訴訟法第299 條第1 項前段、刑法第231 條
第1 項、第55條、第47條第1 項、第41條第1 項前段、第38條第
1 項第2 款，中華民國96年罪犯減刑條例第2 條第1 項第3 款、
第7 條第2 項、第9 條，刑法施行法第1 條之1 規定，判決如主
文。
本案經檢察官乙○○到庭執行職務。
中　　華　　民　　國　　96　　年　　7 　　月　　31　　日
                  刑事第十六庭審判長法  官  黃惠玲
                                    法  官  黃苙荌
                                    法　官  郭宜芳
以上正本證明與原本無異。
如不服本判決應於收受本判決後10日內向本院提出上訴書狀，並
應敘述具體理由，如未敘述上訴理由者，應於上訴期間屆滿後20
日內補提理由書狀於本院（均須按他造當事人之人數附繕本）「
切勿逕送上級法院」。
中　　華　　民　　國　　96　　年　　7 　　月　　31　　日
                                    書記官  陳素徵
附錄本案論罪科刑法條全文：
中華民國刑法第231條
（圖利使人為性交或猥褻罪）
意圖使男女與他人為性交或猥褻之行為，而引誘、容留或媒介以
營利者，處5 年以下有期徒刑，得併科10萬元以下罰金。以詐術
犯之者，亦同。
公務員包庇他人犯前項之罪者，依前項之規定加重其刑至二分之
一。
附表：
┌────────┬────┬───┬───┬─────┐
│交易時間        │交易地點│美容師│男客  │行為      │
├────────┼────┼───┼───┼─────┤
│95年8月5日20時許│302室   │辰○○│己○○│口交      │
├────────┼────┼───┼───┼─────┤
│95年8月5日20時許│303室   │午○  │戊○○│打手槍    │
├────────┼────┼───┼───┼─────┤
│95年8月5日20時許│308室   │巳○○│丙○○│口交      │
└────────┴────┴───┴───┴─────┘